臺灣桃園地方法院小額民事判決
                                    110年度壢小字第503號
原      告  桃園市私立恩碩幼兒園

法定代理人  江存正  


被      告  尹浩洺  


            李芷綺  

            周元珠  




上列當事人間請求返還費用事件，本院於民國110 年10月21日言
詞辯論終結，判決如下：
    主    文
一、被告甲○○、乙○○應給付原告新臺幣陸萬伍仟柒佰元，及
    均自民國一百一十年三月十六日起，均至清償日止，按週年
    利率百分之五計算之利息。
二、原告其餘之訴駁回。
三、訴訟費用新臺幣壹仟元由被告甲○○、乙○○負擔。
四、本判決原告勝訴部分得假執行。
    理  由  要  領
一、本件除下列理由要領外，依民事訴訟法第436 條之18第1 項
    規定，僅記載主文，其餘省略。
二、原告主張被告甲○○、乙○○向原告辦理入學登記，使渠等之子
    即訴外人尹○豪在原告就讀，而尹○豪就讀期間，尚有民國10
    8 年2 月至至109 年3 月之月費、車費及安親費等費用共新
    臺幣（下同）65,700元（下稱系爭費用）未繳納，被告甲○○
    、乙○○自應繳納系爭費用。而尹○豪之祖母即被告丙○○於原
    告向被告被告甲○○、乙○○催討系爭費用時，曾表明如被告甲○○、乙○○未繳費，願代為繳納系爭費用，故就系爭費用債務
    有連帶保證之意思，應負連帶保證責任。嗣迭經原告催討，
    被告均置之不理。爰依幼兒園就讀契約、連帶保證之法律關
    係提起本件訴訟等語。並聲明：被告應給付原告65,700元，
    及自起訴狀繕本送達翌日起至清償日止，按週年利率5 ％計
    算之利息。
三、被告均未於言詞辯論期日到場，亦未提出書狀作任何聲明或
    陳述。
四、原告主張被告甲○○、乙○○之子尹○豪前在原告就讀期間，積
    欠系爭費用未繳納等情，業據提出與所述相符之應繳費用確
    認簽收單2 紙、學生團體保險有效名冊、原告108 年1月份
    班級點名單為證（見本院卷第6 至7 頁、第72至75頁），復
    參被告甲○○、乙○○為尹○豪之父母，有渠等戶口名簿及個人
    資料查詢結果附卷可參（見本院卷第8 頁及個資卷），而父
    母對於未成年子女有保護及教養之權利義務，父母與幼兒園
    簽訂就讀契約，將未成年子女送至幼兒園教養，實屬常情，
    是原告之主張亦與常情無違，且被告甲○○、乙○○經合法通知
    ，既未於言詞辯論期日到場，亦未提出書狀作何聲明或陳述
    以為爭執，依民事訴訟法第280 條第3 項準用第1 項視同自
    認。是本院依上開調查證據之結果，堪信原告之此部分主張
    為真實。故原告請求被告甲○○、乙○○共同給付系爭費用，為
    有理由，應予准許。
五、按當事人主張有利於己之事實者，就其事實有舉證之責任，
    民事訴訟法第277 條前段定有明文。故主張權利存在之人，
    就其權利構成要件事實負有舉證之責。民事訴訟如係由原告
    主張權利者，應先由原告負舉證之責，若原告先不能舉證，
    以證實自己主張之事實為真實，則被告就其抗辯事實即令不
    能舉證，或其所舉證據尚有疵累，亦應駁回原告之請求（最
    高法院100 年度台上字第415 號民事判決意旨參照）。次按
    連帶保證乃保證人與主債務人連帶負債務履行責任之保證，
    係依當事人契約而成立，故連帶保證與普通保證不同，縱無
    民法第746 條所揭之情形，亦不得主張同法第745 條先訴抗
    辯之權利，又民法第272 條係規定「數人負同一債務，明示
    對於債權人各負全部給付之責任者，為連帶債務。無前項之
    明示時，連帶債務之成立，以法律有規定者為限」，準此連
    帶保證之約定，如有明示之意思表示，即準用民法第272 條
    連帶債務之規定。經查，原告固主張被告丙○○應依連帶保證
    關係給付系爭費用，並提出108 年1 月1 日前應繳費用確認
    簽收單為證，惟上開簽收單最下方係記載「總金額：NT5240
    0 （伍萬貳仟肆佰元整）確認無誤後簽名。請於近日內撥冗
    繳交。感謝您配合」，依上開簽收單之文字，僅能證明被告
    丙○○知悉目前欠繳之費用金額，並且確認該金額無誤，尚難
    認有為簽收單所列費用明示負連帶保證責任之意思，原告又
    未能提出其他證據證明被告丙○○有為系爭費用負連帶認之意
    思表示，此部分之舉證顯有不足，故原告依連帶保證關係請
    求被告丙○○返還系爭費用，應屬無據，礙難准許。
六、末按民法第233 條第1 項規定：「遲延之債務，以支付金錢
    為標的者，債權人得請求依法定利率計算之遲延利息。」同
    法第203 條規定：「應付利息之債務，其利率未經約定，亦
    無法律可據者，週年利率為百分之5 。」同法第229 條第2
    項規定：「給付無確定期限者，債務人於債權人得請求時，
    經其催告而未為給付，自受催告時起，負遲延責任。其經債
    權人起訴而送達訴狀，或依督促程序送達支付命令，或為其
    他相類之行為者，與催告有同一之效力。」查本件返還費用
    債務，其給付並無確定期限，而本件起訴狀繕本係於110 年
    3 月5 日寄存送達被告甲○○、乙○○，有本院送達證書附卷可
    證（見本院卷第17、19頁），是被告甲○○、乙○○均應於110 
    年3 月16日起負遲延責任。
七、綜上所述，原告依幼兒園就讀契約之法律關係請求被告甲○○
    、乙○○給付原告65,700元，及均自110 年3 月16日起至清償
    日止，按週年利率5 ％計算之利息，為有理由，應予准許；
    逾此部分之請求則屬無據，應予駁回。
八、本件原告勝訴部分係依民事訴訟法第436 條之8 適用小額訴
    訟程序所為之判決，應就被告敗訴部分，依同法第436 條之
    20規定，依職權宣告假執行。
九、訴訟費用負擔之依據：民事訴訟法第79條、85條第1 項。並
    依職權確定訴訟費用額如主文第3 項所示。
中　　華　　民　　國　 110　　年　　11　　月　　12　　日
                  中壢簡易庭      法  官  張博鈞

以上正本證明與原本無異。
如不服本判決，應於送達後20日內，向本院提出上訴狀並表明上
訴理由，如於本判決宣示後送達前提起上訴者，應於判決送達後
20日內補提上訴理由書（須附繕本）。
如委任律師提起上訴者，應一併繳納上訴審裁判費。
中　　華　　民　　國　 110　　年　　11　　月　　12　　日
                                  書記官  張季容
附錄
一、民事訴訟法第436 條之24第2項：
    對於小額程序之第一審裁判上訴或抗告，非以其違背法令為
    理由，不得為之。
二、民事訴訟法第436條之25：
    上訴狀內應記載上訴理由，表明下列各款事項：
    (一)原判決所違背之法令及其具體內容。
    (二)依訴訟資料可認為原判決有違背法令之具體事實。
三、民事訴訟法第471 條第1 項：（依同法第436 條之32第2 項
    規定於小額事件之上訴程序準用之）上訴狀內未表明上訴理
    由者，上訴人應於提起上訴後二十日內，提出理由書於原第
    二審法院；未提出者，毋庸命其補正，由原第二審法院以裁
    定駁回之。